【裁判字號】    98,訴,148
【裁判日期】    981231
【裁判案由】    違反台灣地區與大陸地區人民關係條例等
【裁判全文】
臺灣桃園地方法院刑事判決               98年度訴字第148號
公  訴  人  臺灣桃園地方法院檢察署檢察官
被      告  丙○○
指定辯護人  本院公設辯護人  林銘宏
上列被告因違反臺灣地區與大陸地區人民關係條例等案件，經檢
察官提起公訴（97年度偵字第21934 、23909 號、98年度偵字第
15 0號），本院判決如下：
    主  文
丙○○共同意圖營利，違反不得使大陸地區人民非法進入臺灣地
區之規定，累犯，處有期徒刑年貳月，編號00000000
00號入境登記表及出境登記表上偽造之「市川通子」署名共貳
枚、扣案變造之ＴＧ0000000號「市川通子」日本護照壹
本、編號0000000000號入境登記表及出境登記表上偽
造之「重原三加子」署名共貳枚、扣案變造之ＴＧ000000
0號「重原三加子」日本護照壹本，均沒收。又共同意圖營利，
違反不得使大陸地區人民非法進入臺灣地區之規定，累犯，處有
期徒刑年貳月，編號0000000000號入境登記表及出
境登記表上偽造之「花田秀子」署名共貳枚、扣案變造之ＴＧ0
000000號「花田秀子」日本護照壹本，均沒收。又共同意
圖使女子與他人為性交之行為，而媒介以營利，累犯，處有期徒
刑伍月。應執行有期徒刑肆年貳月，編號0000000000
號入境登記表及出境登記表上偽造之「市川通子」署名共貳枚、
扣案變造之ＴＧ0000000號「市川通子」日本護照壹本、
編號0000000000號入境登記表及出境登記表上偽造之
「重原三加子」署名共貳枚、扣案變造之ＴＧ0000000號
「重原三加子」日本護照壹本、編號0000000000號入
境登記表及出境登記表上偽造之「花田秀子」署名共貳枚、扣案
變造之ＴＧ0000000號「花田秀子」日本護照壹本，均沒
收。
    事  實
一、丙○○前曾於民國92年間因違反護照條例案件，經臺灣臺中
    地方法院以92年度訴字第1569號判決判處有期徒刑6 月確定
    ，於92年10月2 日易科罰金執行完畢。
二、丙○○仍不知悔改，於民國97年6 月間某日，在大陸深圳與
    真實年籍不詳綽號「桂姐」之成年女子（下稱「桂姐」）聊
    天之際，「桂姐」向丙○○提及可以非法方式使大陸地區女
    子來臺灣從事性交易以營利等情，丙○○聽聞後認有利可圖
    ，乃與「桂姐」謀議，由「桂姐」負責至大陸地區物色女子
    ，丙○○則找臺灣地區人民負責掩護大陸地區女子非法進入
    臺灣地區，其方式為先以該臺灣地區人民名義購買由香港至
    臺灣之機票，在香港機場內並以該臺灣地區人民名義購買之
    機票辦理劃位登機手續，取得登機證，再將取得機票及登機
    證交由大陸地區女子搭乘該航班來臺（即俗稱「跳卡」），
    每成功掩護1 名大陸地區女子偷渡來臺即可得新臺幣（下同
    ）1 萬元之代價。其後丙○○即與乙○○、甲○○、己○○
    （均另行審結）協議，由乙○○、甲○○、己○○負責執行
    掩護大陸地區女子非法來臺，推由其中2 人負責以一對一方
    式引領大陸地區女子，另1 人則搭乘前後班機入境，並在臺
    灣桃園機場大廳內監看等方式視狀況機動配合。
（一）於97年6 月上旬某日，大陸地區人民韋素清、邱燕玲竟圖
      來臺非法工作賺錢，「桂姐」、丙○○、真實姓名年籍不
      詳之大陸籍成年女子「楊亮」（下稱「楊亮」）及綽號「
      雄哥」之臺灣成年男子（下稱「雄哥」）、綽號「大姐」
      之成年女子（下稱「大姐）」、乙○○、甲○○、己○○
      共同基於意圖營利使大陸地區人民非法進入臺灣地區之犯
      意聯絡；丙○○、乙○○、甲○○、己○○、「桂姐」、
      「楊亮」、「雄哥」、「大姐」、韋素清、邱燕玲並共同
      基於行使變造日本護照、行使偽造私文書之犯意聯絡，於
      97年6 月上旬某日，韋素清、邱燕玲在大陸地區某處，分
      別提供個人照片及以日後在臺灣工作之部分薪水作為代價
      ，分別委由「雄哥」、「大姐」，變造各貼有韋素清、邱
      燕玲之照片、姓名分別為「ICHIKAWA MICHIKO（市川通子
      ）」、「SHIGEHARAM IKAKO（重原三加子）」、編號分別
      為TG0000000 號、TG0000000 號之日本護照各1 本，及由
      「雄哥」偽造「市川通子」之我國入出境登記表1 份（編
      號為0000000000號）、由「大姐」偽造「重原三加子」之
      我國入出境登記表1 份（編號為0000000000號）（以上偽
      造、變造部分係於我國境外所為，不適用我國刑法處罰）
      。「桂姐」、丙○○則備妥乙○○、甲○○、己○○從臺
      灣至香港之來回機票（己○○部分係97年6 月12日去程、
      97年6 月14日回程之港龍航空公司機票；乙○○部分係97
      年6 月11日去程、97年6 月14日回程之長榮航空公司機票
      ；甲○○部分則係97年6 月12日去程、97年6 月14日回程
      之長榮航空公司機票），及97年6 月14日從香港至臺灣之
      單程機票（己○○部分係長榮航空公司BR872 號班機機票
      、乙○○部分係港龍航空公司KA482 號班機機票、甲○○
      部分則係中華航空公司CI616 號班機機票）。於97年6 月
      14日在香港機場內，己○○劃位取得港龍航空公司KA 482
      號班機登機證，乙○○、甲○○則劃位取得長榮航空公司
      BR872 號班機登機證後，即將所取得該航班登機證及機票
      ，交付「桂姐」指派至香港之「雄哥」、「大姐」等人，
      「雄哥」則交付上開變造之「市川通子」日本護照及已填
      寫個人資料並署名為「市川通子」之偽造入出境登記表私
      文書（含偽造之「市川通子」署名共2 枚，入境登記表、
      出境登記表為1 式2 聯，第1 聯入境登記表，書寫1 次即
      複寫至第2 聯出境登記表）、港龍航空公司KA482 號班機
      登機證及機票予韋素清，由「大姐」交付上開變造之「重
      原三加子」日本護照及已填寫個人資料並署名為「重原三
      加子」之偽造入出境登記表私文書（含偽造之「重原三加
      子」署名共2 枚，入境登記表、出境登記表為1 式2 聯，
      第1 聯入境登記表，書寫1 次即複寫至第2 聯出境登記表
      ）、長榮航空公司BR872 號班機登機證、機票予邱燕玲。
      乙○○、甲○○、己○○則協議推由甲○○先行搭乘中華
      航空公司CI616 班機返臺，負責在臺灣桃園國際機場大廳
      監看大陸女子非法進入臺灣地區之狀況，另乙○○、己○○則負責分別隨同大陸女子搭乘另航班班機進入臺灣地區
      。嗣韋素清、邱燕玲取得上開登機證、機票及變造之日本
      護照、偽造之入出境登記表後，韋素清搭乘港龍航空公司
      KA482 號班機，並由乙○○隨同搭乘該航班監看，於同日
      晚間9 時30分許抵達臺灣桃園國際機場，韋素清並將偽造
      之「市川通子」入出境登記表私文書及上揭變造之「市川
      通子」日本護照一同交予我國海關人員查驗而加以行使，
      足以生損害於內政部入出國及移民署入出境業務管理之正
      確性及「市川通子」。邱燕玲則搭乘長榮航空公司BR872
      號班機，並由己○○隨同搭乘該航班監看，於同日晚間10
      時30分許抵達臺灣桃園國際機場，邱燕玲並將偽造之「重
      原三加子」入出境登記表私文書及上揭變造之「重原三加
      子」日本護照一同交予我國海關人員查驗而加以行使，足
      以生損害於內政部入出國及移民署入出境業務管理之正確
      性及「重原三加子」。嗣為查驗人員察覺韋素清與邱燕玲
      所使用之日本護照有異，經檢查發現係變造之護照，始悉
      上情，並當場扣得韋素清與邱燕玲所持用之變造日本護照
      各1 本及偽造之入出境登記表各1 份。
（二）於97年7 月初某日，大陸地區人民王小燕與真實年籍不詳
      綽號「樂樂」之成年女子（下稱「樂樂」）為圖來臺非法
      工作賺錢，「桂姐」、丙○○、真實姓名年籍不詳之大陸
      籍成年女子「黃麗真」（下稱「黃麗真」）、乙○○、甲○○、己○○共同基於意圖營利使大陸地區人民非法進入
      臺灣地區之犯意聯絡；丙○○、乙○○、甲○○、己○○
      、「黃麗真」、王小燕、「樂樂」並共同基於行使變造日
      本護照、行使偽造私文書之犯意聯絡，於97年7 月初某日
      ，王小燕在大陸地區境內之深圳，由王小燕提供個人照片
      ，並以人民幣700 元之代價，委由「黃麗真」變造貼有王
      小燕之照片、姓名為「HANADA HIDEKO （花田秀子）」、
      編號為TG0000000 號之日本護照1 本及由「黃麗真」偽造
      「花田秀子」之我國入出境登記表1 份（編號為00000000
      00號，含偽造之「花田秀子」署名共2 枚，入境登記表、
      出境登記表為1 式2 聯，第1 聯入境登記表，書寫1 次即
      複寫至第2 聯出境登記表）；「樂樂」則在大陸地區某處
      以不詳方式取得變造之日本國籍護照及偽造我國入出境登
      記表（以上偽造、變造部分係於我國境外所為，不適用我
      國刑法處罰）。「桂姐」、丙○○則備妥乙○○、甲○○
      、己○○從臺灣至香港之來回機票（己○○部分係97年7
      月19日去程、97年7 月21日回程之港龍航空公司機票；乙○○部分係97年7 月18日去程、97年7 月21日回程之長榮
      航空公司機票；甲○○部分則係97年7 月19日去程、97年
      7 月21日回程之長榮航空公司機票），及乙○○、甲○○
      於97年7 月21日從香港至臺灣之單程機票（均係港龍航空
      公司KA480 號班機機票）。於97年7 月21日在香港機場內
      ，乙○○、甲○○劃位取得港龍航空公司KA480 號班機登
      機證後，即將所取得之該航班登機證及機票，交付「桂姐
      」指派至香港之「黃麗真」，「黃麗真」則分別交付上開
      變造之「花田秀子」日本護照、已填寫個人資料並署名為
      「花田秀子」之偽造入出境登記表私文書、港龍航空公司
      KA480 號班機登機證及機票予王小燕，並交付變造之日本
      國籍護照及偽造之我國入出境登記表、港龍航空公司KA48
      0 號班機登機證及機票予「樂樂」。乙○○、甲○○、己○○則協議推由乙○○、甲○○先行搭乘長榮航空公司BR
      866 班機返臺，負責在臺灣桃園國際機場大廳監看大陸女
      子非法進入臺灣地區之狀況，另己○○則負責隨同大陸女
      子搭乘另航班班機進入臺灣地區。嗣王小燕、「樂樂」取
      得上開登機證、機票及變造之上開護照、偽造之入出境登
      記表後，即自香港搭乘港龍航空公司KA480 號班機，並由
      己○○隨同搭乘該航班監看，於同日下午3 時30分許抵達
      臺灣桃園國際機場，王小燕將偽造之「花田秀子」入出境
      登記表私文書及上揭變造之「花田秀子」日本護照，「樂
      樂」亦將變造之日本護照及偽造之我國入出境登記表，一
      同交予我國海關人員查驗而加以行使，均足以生損害於內
      政部入出國及移民署入出境業務管理之正確性及「花田秀
      子」。嗣為查驗人員察覺王小燕所使用之日本護照有異，
      經檢查發現係變造之護照，始悉上情，並當場扣得王小燕
      所持用之變造日本護照1 本及偽造之入出境登記表。「樂
      樂」則未遭查獲，乃順利非法進入臺灣地區，並由乙○○
      、甲○○在臺灣國際機場大廳接應，其後乙○○則聯繫戊○○（另行審結，無證據證明戊○○就上開行為有犯意聯
      絡）表示將搭載大陸女子（即「樂樂」）至其住處，其後
      乙○○、甲○○即與「樂樂」搭乘計程車至桃園交流道附
      近家樂福大賣場，交由戊○○帶同「樂樂」至桃園縣桃園
      市○○路337 號9 樓戊○○之租屋處居住。
三、於97年7 月21、22日某時，丙○○即至戊○○位於桃園縣桃
    園市○○路72號4 樓之9 住處，並協議媒介「樂樂」賣淫，
    丙○○、戊○○即共同基於意圖使女子與他人為性交行為，
    而媒介以營利之犯意聯絡，於97年7 月23日起至97年8 月初
    某日止，遇有男客欲從事性交易，戊○○即駕駛車號5F-000
    7 號自用小客車搭載「樂樂」至位在桃園縣桃園市之「天堂
    鳥」、「邁阿密」、「蘇活」、「I DO」、「晶圓」、「真
    善美」等汽車旅館從事性交易，每次性交易之價格為1,800
    元至2,000 元，由「樂樂」從中獲取1,100 元，丙○○從中
    獲取400 元，餘款由戊○○獲取，前後媒介「樂樂」與不特
    定男客性交易約40餘次。
四、嗣於97年10月6 日上午11時20分許，丙○○在臺中市○○路
    238 巷25號2 樓之1 為警查獲，並扣得與本案無直接關連之
    摩托羅拉行動電話1 支、SIM 卡（含大陸卡）7 張、臺灣居
    民來往大陸通行證2 本（新舊證各1 本）、長榮航空公司里
    程處紅利點數卡1 張、電話聯絡簿2 本、東南旅行社名片1
    張等物。
五、案經內政部警政署刑事警察局移送臺灣桃園地方法院檢察署
    檢察官偵查起訴。
    理  由
甲、證據能力部分：
一、證人即同案被告乙○○、甲○○、戊○○及證人韋素清、邱
    燕玲、王小燕於警詢中之證述，雖屬傳聞證據，惟本院審理
    時提示上開證人之警詢筆錄，被告及辯護人均陳明沒有意見
    ，且未於言詞辯論終結前聲明異議，本院審酌上開筆錄作成
    時，較無人情施壓或干擾，亦無不當取供之情形，認為以之
    作為本案之證據亦屬適當，是上開警詢之證述，依刑事訴訟
    法第159 條之5 第2 項規定，有證據能力。
二、按被告以外之人於偵查中向檢察官所為之陳述，除顯有不可
    信之情況者外，得為證據，刑事訴訟法第159 條之1 第2項
    定有明文。證人即同案被告乙○○、甲○○、戊○○於檢察
    官偵查中經具結後所為之陳述，查無顯不可信之情況，被告
    及辯護人亦未指出並證明上開證人之證言有何顯不可信之情
    況，依刑事訴訟法第159 條之1 第2 項規定，上開證人於檢
    察官訊問時經具結後所為之證述，自得為證據。
乙、認定事實之理由及依據：
一、上揭犯罪事實，業據被告丙○○於本院審理時坦承不諱：
（一）關於事實欄二部分，被告丙○○如何與證人即同案被告乙○○、甲○○、己○○協議以上開「跳卡」方式掩護大陸
      女子來臺，並據證人即同案被告乙○○、甲○○於警詢及
      檢察官訊問時證述綦詳，且大陸地區女子韋素清、邱燕玲
      、王小燕如何取得上開變造之日本護照及偽造之我國入出
      境登記表，並於入境我國時持交我國海關人員查驗後被查
      獲等情，亦據證人韋素清、邱燕玲、王小燕於警詢時證述
      明確，復有變造之「ICHIKA WAMICHIKO（市川通子）」、
      「SHIGEHARA MIKA KO （重原三加子）」、「HANADA
      HIDEKO（花田秀子）」日本護照3 本（編號分別為
      TG0000000 號、TG0000000 號、TG0000000 號）、偽造「
      市川通子」之我國入出境登記表（編號為0000000000號，
      含偽造之「市川通子」署名共2 枚，入境登記表、出境登
      記表為1 式2 聯，第1 聯入境登記表，書寫1 次即複寫至
      第2 聯出境登記表）、「重原三加子」我國入出境登記表
      （編號為0000000000號，含偽造之「重原三加子」署名共
      2 枚，入境登記表、出境登記表為1 式2 聯，第1 聯入境
      登記表，書寫1 次即複寫至第2 聯出境登記表），「花田
      秀子」之我國入出境登記表1 份（編號為0000000000號，
      含偽造之「花田秀子」署名共2 枚，入境登記表、出境登
      記表為1 式2 聯，第1 聯入境登記表，書寫1 次即複寫至
      第2 聯出境登記表），及卷附證人韋素清、邱燕玲、王小
      燕之大陸護照影本各1 份在卷可稽。又上開日本護照經入
      出國及移民署國境事務大隊鑑識調查隊鑑定結果，均係以
      抽換基本資料頁及封底頁方式變造，有入出國及移民署國
      境事務大隊鑑識調查隊97年6 月15日97062 號、97063 號
      鑑驗書、入出國及移民署國境事務大隊鑑識調查隊97年7
      月21日072 號鑑驗書1 份在卷可稽（見97年度偵字第1376
      2 號偵查卷第26至29頁、97年度偵字第16334 號偵查卷第
      16至18頁）。又比對卷附訂位紀錄（見97年度偵字第2193
      4 號偵查卷第134 至147 頁）、同案被告己○○、乙○○
      、甲○○之入出境資料（見97年度偵字第21934 號偵查卷
      第253 至256 頁）及大陸女子韋素清、邱燕玲、王小燕之
      來臺班機等資料，97年6 月14日由香港至臺灣之訂位資料
      ，港龍航空公司KA482 班機、長榮航空公司BR872 班機2
      航班均有以己○○、乙○○名義訂位者，己○○係搭乘長
      榮航空公司BR872 班機返臺（與大陸女子邱燕玲來臺搭乘
      班機相同）、乙○○係搭乘港龍航空公司KA482 班機返臺
      （與大陸女子韋素清來臺搭乘班機相同），長榮航空公司
      BR872 班機及中華航空公司CI616 班機則均有甲○○名義
      訂位者；97年7 月21日由香港至臺灣之訂位資料，港龍航
      空公司KA482 班機、長榮航空公司BR872 班機2 航班均有
      以乙○○、甲○○名義訂位者，乙○○、甲○○係搭乘長
      榮航空公司BR872 班機返臺，至於己○○則搭乘港龍航空
      公司KA480 班機返臺（與大陸女子王小燕來臺搭乘班機相
      同），則由上開航班訂位及搭乘資料，核與被告丙○○、
      證人即同案被告乙○○、甲○○所述如何使大陸地區女子
      非法來臺方式相符。
（二）關於事實欄三部分，被告丙○○如何與證人即同案被告戊○○協議媒介「樂樂」賣淫以牟利，並據證人即同案被告
      戊○○於檢察官偵查時證述綦詳，且證人即同案被告乙○○、甲○○於警詢及檢察官偵查時亦均明確證稱於「樂樂
      」入境後，即將「樂樂」交由戊○○等情無訛。
（三）被告自白應與事實相符，堪予採信。本件事證明確，被告
      犯行堪以認定。
二、論罪科刑：
（一）關於事實欄二部分：核被告就事實欄二、（一）、（二）
      所為，均係違反臺灣地區與大陸地區人民關係條例第15條
      第1 款之規定，應論以同條例第79條第2 項之意圖營利違
      反不得使大陸地區人民非法進入臺灣地區罪、刑法第216
      條、第212 條行使變造護照罪、刑法第216 條、第210 條
      行使偽造私文書罪（被告變造日本護照、偽造入出境登記
      表私文書部分均係在我國境外所為，爰不予論列）。又關
      於上開日本護照，經鑑定結果，均係以抽換基本資料頁及
      封底頁方式變造，已如前述，另又無證據證明「樂樂」所
      持用之日本護照係偽造，故公訴人主張上開護照均係偽造
      ，認被告係犯刑法第216 條、第212 條行使偽造護照罪，
      尚有未洽。
    1.事實欄二、（一）部分，被告就上揭意圖營利違反不得使
      大陸地區人民非法進入臺灣地區規定之犯行，與乙○○、
      甲○○、己○○、「桂姐」、「楊亮」、「雄哥」、「大
      姐」間，有犯意聯絡及行為分擔，皆為共同正犯；就上開
      行使變造護照、行使偽造私文書犯行，與乙○○、甲○○
      、己○○、「桂姐」、「楊亮」、「雄哥」、「大姐」、
      韋素清、邱燕玲間，有犯意聯絡及行為分擔，皆為共同正
      犯。被告一行為觸犯上開3 罪，為想像競合犯，應從一重
      之意圖營利違反不得使大陸地區人民非法進入臺灣地區罪
      處斷。
    2.事實欄二、（二）部分，被告就上揭意圖營利違反不得使
      大陸地區人民非法進入臺灣地區規定之犯行，與乙○○、
      甲○○、己○○、「桂姐」、「黃麗真」間，有犯意聯絡
      及行為分擔，皆為共同正犯；就上開行使變造護照、行使
      偽造私文書犯行，與乙○○、甲○○、己○○、「黃麗真
      」、王小燕、「樂樂」間，有犯意聯絡及行為分擔，皆為
      共同正犯。被告一行為觸犯上開3 罪，為想像競合犯，應
      從一重之意圖營利違反不得使大陸地區人民非法進入臺灣
      地區罪處斷。
（二）關於事實欄三部分，核被告所為，係犯刑法第231 條第1
      項前段之意圖使女子與他人為性交之行為，而媒介以營利
      罪。被告與戊○○間，有犯意聯絡與行為分擔，為共同正
      犯。又按刑事法若干犯罪行為態樣，本質上原具有反覆、
      延續實行之特徵，立法時乃予特別歸類，定為犯罪構成要
      件之行為要素，此在學理上則稱為「集合犯」，凡職業性
      、營業性或收集性等具有重複特質之犯罪，例如經營、從
      事業務、收集、販賣、製造、散佈等行為，均屬之，是故
      ，如行為人係基於概括犯意，在密切接近之一定時、地，
      多次反覆實行相同之犯罪行為，倘依社會通念，於客觀上
      認為符合一個反覆、延續性之行為觀念者，於刑法評價上
      ，即應僅成立一罪（最高法院95年度台上字第4686號判決
      意旨參照）。查被告自97年7 月23日起至同年8 月初某日
      止，多次媒介成年女子「樂樂」與他人為性交之行為以營
      利，顯見其犯行在性質上具有反覆性，且係在密切接近之
      一定時間及空間內反覆從事性質類似之犯行，在行為概念
      上，應認屬上開所指之集合犯，而為實質上一罪，僅論以
      一罪即為已足。
（三）被告所犯上開事實欄二、（一）、（二）及事實欄三犯行
      ，犯罪時間相異，犯意各別，應予分論併罰。被告前曾受
      如事實欄所載有期徒刑之執行完畢，此有臺灣高等法院被
      告前案紀錄表附卷可考，於有期徒刑之執行完畢後，5 年
      以內故意再犯本件有期徒刑以上之上開各罪，均為累犯，
      各加重其刑。爰審酌被告使大陸地區女子得以非法進入臺
      灣地區，破壞政府對於兩岸人民交流之安全管制，復媒介
      成年女子與男客為性交易，破壞善良風俗，敗壞社會風氣
      ，並衡酌其素行、犯罪之手段及犯後坦承犯行，態度良好
      等一切情狀，各量處如主文所示之刑，並定應執行之刑。
（四）上開編號0000000000號入境登記表及出境登記
      表上偽造之「市川通子」署名共2 枚、編號000000
      0000號入境登記表及出境登記表上偽造之「重原三加
      子」署名共2 枚、編號0000000000號入境登記
      表及出境登記表上偽造之「花田秀子」署名共2 枚，應依
      刑法第219 條規定諭知沒收。扣案變造之ＴＧ00000
      00號「市川通子」日本護照1 本、ＴＧ0000000
      號「重原三加子」日本護照1 本、ＴＧ0000000號
      「花田秀子」日本護照1 本，為共犯韋素清、邱燕玲、王
      小燕所有，供本件犯罪所用之物，均沒收。又按「沒收物
      之執行完畢與沒收物之不存在，並非一事，因犯罪依法必
      須沒收之物，雖已於共犯中之一人確定判決諭知沒收，並
      已執行完畢，對於其他共犯之判決，仍應宣告沒收。（最
      高法院65年6 月22日65年度第5 次刑庭庭推總會議決議（
      二）、最高法院96年度台上字第1598號判決意旨參照）。
      是上開偽造之署名及變造之護照，雖經本院另案97年度訴
      字第810 號、97年度訴字第929 號確定判決諭知沒收，惟
      如前說明，本件仍應宣告沒收。至扣案摩托羅拉行動電話
      1 支、SIM 卡（含大陸卡）7 張、臺灣居民來往大陸通行
      證2本 （新舊證各1 本）、長榮航空公司里程處紅利點數
      卡1 張、電話聯絡簿2 本、東南旅行社名片1 張，無證據
      證明與本案有直接關連，自不得宣告沒收。
三、不另為無罪諭知部分：
（一）公訴意旨另以：因「樂樂」於戊○○處之性交易次數未臻
      預期，丙○○遂將之轉介予黃能振媒介賣淫，丙○○與黃
      能振協議，由「樂樂」固定收取性交易對價中之1000元，
      丙○○固定收取性交易對價中之500 元，「樂樂」與男客
      性交易對價之餘款由黃能振獲取，其以此商定模式，自97
      年8 月起，由黃能振媒介「樂樂」與不特定男客性交120
      餘次以營利，嗣後「樂樂」即趁機逃逸不知去向。因認被
      告此部分亦犯刑法第231 條第1 項前段之意圖使女子與他
      人為性交之行為，而媒介以營利罪云云。
（二）按犯罪事實應依證據認定之，無證據不得認定犯罪事實；
      不能證明被告犯罪者，應諭知無罪之判決，刑事訴訟法第
      154 條第2 項及第301 條第1 項分別定有明文。次按認定
      不利於被告之事實，須依積極證據，苟積極證據不足為不
      利於被告事實之認定時，即應為有利於被告之認定，更不
      必有何有利之證據；又犯罪事實之認定，應憑真實之證據
      ，倘證據是否真實尚欠明確，自難以擬制推測之方式，為
      其判斷之基礎；刑事訴訟法上證明之資料，無論為直接或
      間接證據，均須達於通常一般之人均不致有所懷疑，而得
      確信其為真實之程度，始得據為有罪之認定，若其關於被
      告是否犯罪之證明未能達此程度，而有合理懷疑之存在，
      致使無從形成有罪之確信，根據「罪證有疑，利於被告」
      之證據法則，即不得遽為不利被告之認定，最高法院30年
      上字第816 號、53年台上字第656 號、76年台上字第4986
      號判例可資參照。
（三）公訴人認被告涉有此部分犯行，無非係以被告之自白為主
      要論據。惟查無「樂樂」、黃能振等人之證述或其他證據
      以補強證明被告之自白確與事實相符，且被告自白有轉介
      「樂樂」與黃振能媒介賣淫之內容又相當籠統，黃能振縱
      有媒介「樂樂」賣淫，其方式、時間、次數、地點均不明
      確，自不能僅憑被告之單一且不明確之自白作為有罪判決
      之唯一依據，復查無其他積極證據足認被告有此部分之犯
      行，惟此部分與前揭圖利媒介性交論罪科刑之部分有集合
      犯之實質上一罪關係，故此部分不另為無罪之諭知。
據上論斷，應依刑事訴訟法第299 條第1 項前段，臺灣地區與大
陸地區人民關係條例第79條第2 項，刑法第11條前段、第28條、
第216 條、第210 條、第212 條、第231 條第1 項前段、第55條
、第47條第1 項、第51條第5 款、第219 條、第38條第1 項第2
款，刑法施行法第1 條之1 第1 項、第2 項，判決如主文。
本案經檢察官丁○○到庭執行職務。
中    華    民    國    98    年    12    月    31    日
                  刑事第一庭審判長法  官  曾家貽
                                  法  官  張瓊華
                                  法  官  鄭吉雄
以上正本證明與原本無異。
如不服本判決，應於判決送達後10日內向本院提出上訴狀（應附
繕本），其未敘述上訴理由者，應於上訴期間屆滿後20日內補提
理由書狀於本院，上訴於臺灣高等法院。
                                  書記官  劉宗源
中    華    民    國    98    年    12    月    31    日
附錄所犯法條：
臺灣地區與大陸地區人民關係條例第15條（禁止行為）
下列行為不得為之：
一、使大陸地區人民非法進入臺灣地區。
二、明知臺灣地區人民未經許可，而招攬使之進入大陸地區。
三、使大陸地區人民在臺灣地區從事未經許可或與許可目的不符
    之活動。
四、僱用或留用大陸地區人民在臺灣地區從事未經許可或與許可
    範圍不符之工作。
五、居間介紹他人為前款之行為。
臺灣地區與大陸地區人民關係條例第79條第2項（罰則）
違反第15條第1 款規定者，處1 年以上7 年以下有期徒刑，得併
科新臺幣1 百萬元以下罰金。
意圖營利而犯前項之罪者，處3 年以上10年以下有期徒刑，得併
科新臺幣5 百萬元以下罰金。
中華民國刑法第216條（行使偽造變造或登載不實之文書罪）
行使第210 條至第215 條之文書者，依偽造、變造文書或登載不
實事項或使登載不實事項之規定處斷。
中華民國刑法第210條（偽造變造私文書罪）
偽造、變造私文書，足以生損害於公眾或他人者，處5 年以下有
期徒刑。
中華民國刑法第212條（偽造變造特種文書罪）
偽造、變造護照、旅券、免許證、特許證及關於品行、能力服務
或其他相類之證書、介紹書，足以生損害於公眾或他人者，處1
年以下有期徒刑、拘役或3 百元以下罰金。
中華民國刑法第231條第1項（圖利使人為性交或猥褻罪）
意圖使男女與他人為性交或猥褻之行為，而引誘、容留或媒介以
營利者，處5 年以下有期徒刑，得併科10萬元以下罰金。以詐術
犯之者，亦同。
中華民國刑法第219條（沒收之特例）
偽造之印章、印文或署押，不問屬於犯人與否，沒收之。

司法院資訊處製作；財團法人民間司法改革基金會備份。
